【裁判字號】    96,簡,792
【裁判日期】    970711
【裁判案由】    關稅法
【裁判全文】
臺北高等行政法院判決
                                     96年度簡字第00792號
原      告  中華鋼模實業有限公司
代  表  人  甲○○（董事）
被      告  財政部基隆關稅局
代  表  人  丘欣（局長）
訴訟代理人  乙○○
上列當事人間因關稅法事件，原告不服財政部中華民國96年8 月
10日台財訴字第09600312120 號訴願決定（案號：第00000000號
），提起行政訴訟，本院判決如下：
    主  文
原告之訴駁回。
訴訟費用由原告負擔。
    事  實
一、事實概要：原告委由漢翔報關有限公司於民國（下同）95年
    11月8 日向被告報運進口中國大陸產製PHARMACEUTICAL
    ARTICLES OF PLASTICS乙批（報單號碼：第AW/95/5599/001
    3 號），原申報稅則號別第3926.90.16.90-9 號，無輸入規
    定，經電腦核定以C1（免審免驗）方式通關徵稅放行。嗣經
    被告審核，系爭貨物為塑膠製採血筆，應歸列貨品分類號列
    第9018.90.80.00-6 號，輸入規定：803 （進口醫療器材，
    應依504 規定辦理）及MP1 （大陸物品有條件准許輸入），
    核非屬經濟部公告准許輸入之大陸物品，乃以96年1 月15日
    基普五字第0961001602號函通知原告於2 個月內辦理退運，
    惟原告逾期未辦理退運，被告遂依關稅法第96條第3 項規定
    ，追繳其貨價新台幣（下同）187,657 元。原告不服，提起
    訴願遭決定駁回，遂提起行政訴訟。
二、兩造聲明：
  (一)原告聲明：
    1.訴願決定及原處分均撤銷。
    2.訴訟費用由被告負擔。
  (二)被告聲明：
    1.原告之訴駁回。
    2.訴訟費用由原告負擔。
三、兩造之主張：
  (一)原告主張之理由：
    原告多年進口同一產品，均以稅則號別3926.90 號通關，並
    無問題，且系爭貨物僅係塑膠外殼，未附針頭或消毒程序，
    不具醫療用品之特性。被告於系爭貨物放行後2 個月始通知
    其為不得進口貨物要求退運出口，然系爭貨物於進口後即售
    出，並轉口至第三國，實無貨品可退。
  (二)被告主張之理由：
    系爭貨物原申報貨品分類號列第3926.90.16.90-9 號「其他
    塑膠製實驗室、衛生及醫療用之物品」，經審核原告提供之
    型錄、貨樣結果，來貨為塑膠製採血筆，參據被告94年5 月
    13日第（94）基預字0211號稅則預先審核案例及海關進口稅
    則第39章塑膠及其製品章註二：「本章不包括以下各項：‧
    ‧‧（午）第90章之物品」意旨，應改列為第9018.90.80.0
    0-6 號「其他第9018節所屬之貨品」，核非屬經濟部公告准
    許有條件輸入之大陸物品。採血筆（Lancing device）雖於
    96年3 月6 日開放大陸物品進口，惟系爭貨物係於95年11月
    8 日報運進口，依實體從舊原則，核無該規定之適用。次按
    「為加速進口貨物通關，海關得按納稅義務人應申報之事項
    ，先行徵稅驗放，事後再加審查‧‧‧」為關稅法第18條第
    1 項所明定，先行徵稅驗放性質上係權責機關先行作成「暫
    時效力之行政處分」，而保留嗣後之審查及終局決定，被告
    事後審查改列貨品分類號列，原處分即被取代，並無信賴保
    護原則之適用。被告將系爭貨物歸列貨品分類號列第9018.9
    0.80.00-6 號，並依關稅法第96條規定論處，於法有據。
    理  由
一、司法院於92年9 月17日以（92）院台廳行一字第23681 號令
    ，依行政訴訟法第229 條第2 項之規定，將同條第1 項之簡
    易案件金額（價額）提高為20萬元，並於93年1 月1 日實施
    。本案為原告逾期未就系爭貨物辦理退運，遭被告依關稅法
    第96條第3 項之規定追繳貨價187,657 元。原告不服追繳貨
    價處分而涉訟，而本件追繳貨價僅187,657 元，依行政訴訟
    法第229 條第1 項第1 款規定，應依簡易訴訟程序進行之，
    並不經言詞辯論為判決。
二、按「為加速進口貨物通關，海關得按納稅義務人應申報之事
    項，先行徵稅驗放，事後再加審查；該進口貨物除其納稅義
    務人或關係人業經海關通知依第13條規定實施事後稽核者外
    ，如有應退、應補稅款者，應於貨物放行之翌日起6 個月內
    ，通知納稅義務人，逾期視為業經核定。」「不得進口之貨
    物，海關應責令納稅義務人限期辦理退運‧‧‧」「已繳納
    保證金或徵稅放行之貨物，經海關查明屬第1 項應責令限期
    辦理退運，而納稅義務人無法辦理退運出口者，海關得沒入
    其保證金或追繳其貨價。」為關稅法第18條第1 項、第96條
    第1 項、第3 項所明定。次按「本法第96條第1 項所稱不得
    進口之貨物，指未經許可或核准，且未經處分沒入之進口貨
    物‧‧‧」為關稅法施行細則第60條所明定。
三、如事實概要欄所載之事實，有進口報單、原告提供之系爭貨
    物型錄、貨樣、原告說明函及被告96年1 月15日基普五字第
    0961001602號函可稽（見原處分卷附件1 、2 、8 ，本院卷
    第52、53頁及證物袋），堪認為真實。原告雖主張系爭貨物
    僅係塑膠外殼，未附針頭或消毒程序，不具醫療用品之特性
    云云。惟查：
  (一)次海關進口稅則第39章為塑膠及其製品，其章註二明定：「
    本章不包括以下各項：‧‧‧（午）第90章之物品」。而稅
    則第9018節為：「內科、外科、牙科或獸醫用儀器及用具，
    包括醫學插圖器、其他電氣醫療器具及測目力儀器。」稅則
    號別第9018.90.80.00-6 為：「其他第9018節所屬之貨品。
    」查系爭貨物係經塑膠射出成型後，裝入一支彈簧而成，為
    可供採取手指血液之塑膠筆，雖未附採血針頭，惟針頭為消
    耗品，系爭貨物已具備供採取手指血液之功能，依國際商品
    統一分類制度（H.S.）解釋準則二（甲）所定：「某節中所
    列之任何一種貨品，應包括該項貨品之不完整或未完成者在
    內，惟此類不完整或未完成之貨品，進口時需已具有完整或
    完成貨品之主要特性．．．」應認其為具醫療用途之器材，
    自不以附具針頭或消毒程序，始謂具有醫療用品之特性。
  (二)原告於95年11月8 日報運系爭貨物，經電腦核定以C1（免審
    免驗）方式通關徵稅放行。嗣被告審核，系爭貨物為塑膠製
    採血筆，應歸列貨品分類號列第9018.90.80.00-6 號，其進
    口時輸入規定為803 （進口醫療器材，應依504 規定辦理）
    及MP1 （大陸物品有條件准許輸入），非屬經濟部公告准許
    輸入之大陸物品，即以96年1 月15日基普五字第0961001602
    號函通知原告於2 個月內辦理退運，並未逾越法定期間。原
    告逾期未辦理退運，被告依法追繳其貨價187,657 元，並無
    不合。
四、綜上所述，原告主張均無可採。從而原處分及訴願決定均無
    違誤，原告仍執前詞聲請撤銷，為無理由，應予駁回。
五、兩造其餘陳述於判決結果不生影響，無庸一一論列，併予敘
    明。
據上論結，本件原告之訴為無理由，爰依行政訴訟法第233條第1
項、第98條第3項前段，判決如主文。
中    華    民    國    97    年     7    月   11     日
                    臺北高等行政法院第三庭
                                    法  官  楊  莉  莉
上為正本係照原本作成。
本件以訴訟事件所涉及之法律見解具有原則性者為限，始得於本
判決送達後20日內向本院提出上訴狀並表明上訴理由，如已於本
判決宣示後送達前提起上訴者，應於判決送達後20日內補具上訴
理由（均按他造人數附繕本），且經最高行政法院許可後方得上
訴。
中    華    民    國    97    年     7    月   11     日
                                    書記官  林  俞  文


司法院資訊處製作；財團法人民間司法改革基金會備份。
